# 可供出售金融资产分红时如何处理

提问人：大葱拌牛肉 时间：2016-11-07 09:20:05
持有被投资单位5%的股权，在可供出售金融资产核算，后续计量以成本计量，被投资单位分红时如何进行会计处理？是计入投资收益还是其他综合收益？

回答人：chenyiwei
可供出售金融资产（权益性投资）收到分红时，参照《企业会计准则解释第 3 号》第一条关于成本法下长期股权投资收到现金分红时的会计处理原则处理。